臺灣高等法院民事裁定　　　　　　　　　　96年度抗字第14號
抗　告　人　乙○○
相　對　人　甲○○
上列當事人間因聲明異議事件，抗告人對於中華民國95年12月7
日臺灣板橋地方法院95年度執全字第1080號所為裁定提起抗告，
本院裁定如下：
    主      文
原裁定廢棄。
    理      由
一、按假扣押執行標的物，為動產、不動產、債權或其他財產權
    ，因此執行方法，除強制執行法第五章另有規定外，對於債
    權或其他財產權執行假扣押者，執行法院應分別發禁止處分
    清償之命令，並準用對於其他財產權執行之規定；對於動產
    、不動產之執行方法，準用關於動產、不動產、船舶及航空
    器執行之規定，強制執行法第135條、第136條定有明文。又
    強制執行法第51條第1項規定查封之效力及於查封物之天然
    孳息，係對動產查封所為之規定，且動產之法定孳息如利息
    、租金等係為債務人對於第三人之金錢債權等請求權，屬其
    他財產權之執行標的，應依同法第115條對第三人發扣押命
　　令，始生執行效力，故強制執行法於85年10月9日修正第51
  　條第1項始明定動產查封效力僅及於天然孳息，而不及於法
    定孳息。惟強制執行法第51條第1項規定，於對其他財產權
    之執行，並無準用之規定。故扣押債權之從權利，為扣押命
    令之效力所及，扣押命令到達後被扣押債權所生之利息與遲
    延損害賠償，亦為扣押命令之效力所及。
二、本件抗告人於原法院聲明異議意旨略以：相對人持原法院95
    年度裁全字第1471號准相對人提供擔保後對抗告人在新台幣
    （下同)3,000,000 元範圍內之財產為假扣押裁定，聲請對
    抗告人設於臺灣銀行永和分行（以下簡稱永和分行）帳戶存
    款（以下簡稱系爭存款），發扣押命令扣得2,900,000元。
    而該帳戶存款自95年2月扣押迄今，加計每月孳生之優厚利
    息，已達3,110,000元，已足以保全相對人之假扣押債權，
    則相對人另聲請原法院查封抗告人所有台北縣中和市○○街
    62巷1之1號4樓房地（以下簡稱系爭不動產），價值5,000,0
    00元，顯屬超額查封，並使抗告人不敷繳納銀行貸款、水電
    、瓦斯、電話等費用，暨母親、子女與本人之生活費用，有
    違強制執行法第50條、第52條之規定，故依強制執行法第12
    條規定聲明異議，請求撤銷系爭不動產部分之查封程序等語
    。
三、查，本件相對人持原法院95年度裁全字第1471號裁定，聲請
    對抗告人之財產在3,000,000元範圍內為假扣押，原法院乃
    依相對人所請 (相對人原另聲請對抗告人國防總政治作戰局
    、行政院退除役官兵輔導委員會台北榮譽國民之家之薪資債
    權，台北市○○區○○路82巷7弄7號房地、暨對臺灣銀行松
    山分行之存款債權假扣押，嗣於95年3月30日到場訊問時撤
    回聲請【見原法院卷第103頁】），分別查封系爭不動產，
    及對系爭存款在債權金額3,000,000元及執行費24,000元之
    範圍內核發扣押命令，有囑託查封書、95年3月21日板院輔
    95執全字第1080號執行命令附卷可稽 (見原法院卷第21頁、
    27頁)，而原法院發扣押命令時系爭存款雖僅有2,882,530元
    ，有永和分行95年3月9日永和營字第09500008651函、95年3
    月28日永和營字第09500012991號函在卷可憑 (見原法院卷
    74頁、142頁)。惟該扣押命令之效力，揆諸前開說明，應及
    於扣押存款債權之從權利即利息債權。而系爭存款連同利息
    ，迄今已超過假扣押之債權3,000,000元及執行費用24,000
    元共3,024,000元，亦有永和分行96年1月26日永和營字第09
    600003091號函附卷足憑 (見本院卷第19頁)，故原法院扣押
    抗告人系爭存款既已滿足假扣押裁定所載債權3,000,000元
    及執行費24,000元共3,024,000元，即無庸再就抗告人系爭
    不動產再為查封之必要。抗告人聲請原法院撤銷系爭不動產
    所為之查封程序，即非無據。原法院以系爭存款僅扣得2,88
    2,530元，則相對人不足之141,470元本得選擇查封系爭不動
    產，而否准抗告人聲請撤銷系爭不動產之查封程序，似有未
    洽，抗告意旨指摘原裁定不當，求予廢棄，為有理由，爰將
    原裁定廢棄，由原法院另為適當之處理。
四、據上論結，本件抗告為有理由，爰裁定如主文。
中　　華　　民　　國　　96　　年　　1 　　月　　31　　日
                    民事第十一庭
                        審判長法  官   鄭雅萍
                              法  官   林恩山
                              法  官   蘇芹英
正本係照原本作成。
本裁定除以適用法規顯有錯誤為理由，並經本院許可外，不得再
抗告。如提起再抗告，應於收受後10日內委任律師為訴訟代理人
向本院提出再抗告狀。並繳納再抗告費新台幣１千元。
中　　華　　民　　國　　96　　年　　2 　　月　　1 　　日
　　　　　　　　　　　　　　　書記官   林初枝
